臺灣高等法院刑事判決　　　　　　　　94年度上訴字第1976號
上　訴　人　臺灣臺北地方法院檢察署檢察官
被　　　告　甲○○
　　　　　　　　　　　押)
上列上訴人因被告毒品危害防制條例案件，不服臺灣臺北地方法
院93年度訴緝字第228號中華民國94年5月27日第一審判決（起訴
案號：臺灣臺北地方法院檢察署93年度毒偵字第499號、93年度
毒偵字第741號），提起上訴，本院判決如下：
    主  文
上訴駁回。
    事  實
本審記載事實與第一審宣示判決筆錄所記載相同，玆引用之。
    理  由
一、按「依本編（協商程序）所為之科刑判決，不得上訴。但有
    第455條之4第1項第1款、第2款、第4款、第6款、第7款所定
    情形之一，或協商判決違反同條第2 項之規定者，不在此限
    。」刑事訴訟法第455條之10第1項定有明文。次按「協商判
    決之上訴，除本編有特別規定外，準用第3編第1章及第2 章
    之規定。」、「第二審法院認上訴有不合法律上程式或法律
    上不應准許，或其上訴權已喪失之情形者，應以判決駁回之
    。」刑事訴訟法第455條之11第1項、第367條前段亦定有明
    文。準此，協商程序所為之科刑判決，除有刑事訴訟法第
    455條之4第1項第1款「於法院協商訊問程序終結前，被告撤
    銷協商合意或檢察官撤回協商聲請者」；第2款「被告協商
    之意思非出於自由意志者」；第4款「被告所犯之罪非第455
    條之2第1項所定得以協商判決者」；第6款「被告有其他較
    重之裁判上一罪之犯罪事實者」；第7款「法院認應諭知免
    刑或免訴、不受理者情形之一」，及違反同條第2項「法院
    應於協商合意範圍內為判決；法院為協商判決所科之刑，以
    宣告緩刑或2年以下有期徒刑、拘役或罰金為限」之規定者
    外，不得上訴。
二、檢察官本件上訴意旨略以：原審據檢察官、被告甲○○之聲
    請為協商判決，判處被告有期徒刑8月，惟疏未依刑事訴訟
    法第455之5第1項規定指定公設辯護人到庭為被告利益進行
    協商，被告在非基於與檢察官同等地位為協商，無從擔保被
    告協商之意思係出於自由意志，爰對該協商判決提起上訴云
    云。
三、經查：
（一）本件被告所犯施用第1級毒品罪均係最輕本刑3年以下有期
      徒刑之罪，且被告或公訴人皆未於原審協商程序終結前，
      撤銷協商合意或撤回協商聲請，被告於原審亦自承其協商
      意思係出於自由意志所為（見原審卷二第64頁），本件亦
      無有應受較重之裁判上一罪之犯罪事實，復無認應諭知免
      刑、免訴、不受理等情形；再者，本件協商判決對被告所
      犯之罪，判處有期徒刑8月，為2年以下有期徒刑，亦在兩
      造協商範圍內（見原審卷二第64頁），並無違反首開刑事
      訴訟法第455條之4第2項之規定。揆諸首開說明，本件應
      屬不得上訴之案件，先予敘明。
（二）按協商之案件，被告表示所願受科之刑逾有期徒刑6月，
      且未受緩刑宣告，其未選任辯護人者，法院應指定公設辯
      護人或律師為辯護人，協助進行協商，刑事訴訟法第455
      之5第1項定有明文。經查本件被告與檢察官協商願受科之
      刑為有期徒刑8月，且其未選任辯護人，而原審於94年5月
      27日審判庭時並未指定辯護人到庭協助被告進行協商，有
      原審審判筆錄在卷可查（見原審卷二第63至64頁），則揆
      諸上開規定，原審判決之訴訟程序於法自有未合，上訴意
      旨指摘及此，固非無見；然查原審法院就本案協商未依法
      指定辯護人到庭，於法要屬判決或訴訟程序違背法令得否
      提起非常上訴之問題，究不得與被告非基於自由意志而為
      協商同視，況如前述，被告於原審亦自承其協商意思係出
      於自由意志所為，且本件被告前亦曾因施用毒品而被法院
      判處徒刑、強制戒治，亦有本院被告全國前案紀錄表附卷
      可稽，是以，被告對於其施用毒品之罪刑應有相當程度之
      認識，從而，本件被告縱於辯護人未到庭之情況下，接受
      法院協商判決，亦無非出於自由意志之虞。上訴意旨此部
      分指訴，尚非可採。
四、綜上所述，本件協商判決並無刑事訴訟法第455條之4第1項
    第1款、第2款、第4款、第6款、第7款所定情形之一，或違
    反同條第2項之規定者，對於該協商判決，自不得上訴；檢
    察官對於不上訴之案件，而提本件上訴，其上訴程序顯不合
    法，且不得補正，揆諸首開說明，應依法以判決駁回，並不
    經言詞辯論為之。
據上論斷，應依刑事訴訟法第455條之11第1項、第367條前段、
第372條、第373條，判決如主文。
中　　華　　民　　國　　94　　年　　6 　　月　　30　　日
　　　　　　　　　刑事第六庭審判長法　官  許國宏
　　　　　　　　　　　　　　　    法　官  洪光燦
　　　　　　　 　 　　　　　　　　法　官  林銓正
以上正本證明與原本無異。
如不服本判決，應於收受送達後10日內向本院提出上訴書狀，其
未敘述上訴之理由者並得於提起上訴後10日內向本院補提理由書
（均須按他造當事人之人數附繕本）。
                                  書記官  陳玲憶
中　　華　　民　　國　　94　　年　　6 　　月　　30　　日
